【裁判字號】    98,消債抗,6
【裁判日期】    980429
【裁判案由】    聲請更生程序
【裁判全文】
臺灣苗栗地方法院民事裁定             98年度消債抗字第6號
抗  告  人  甲○○
上列抗告人因消費者債務清理事件聲請更生，抗告人對於中華民
國98年3 月17日本院97年度消債更字第191 號所為裁定，提起抗
告，本院裁定如下：
    主  文
抗告駁回。
抗告程序費用新臺幣壹仟元由抗告人負擔。
    理  由
一、原裁定意旨略以：抗告人具狀聲請更生，漏未提出(1)受扶養
    人陳慶隆、陳施金媛、陳威誠、陳宇筠之財產歸屬資料清單
    。(2)受扶養人陳慶隆、陳施金媛、陳威誠、陳宇筠之所得資
    料清單。(3)抗告人97年度所得資料，前經本院於民國98年2
    月17日當庭裁定命於5 日內補正，逾期即駁回聲請，並經抗
    告人簽名確認無誤，詎抗告人迄今僅補正受扶養人之所得資
    料，尚有受扶養人陳慶隆、陳施金媛、陳威誠、陳宇筠之財
    產歸屬資料清單，及抗告人97年全年度所得資料等未補正，
    故駁回更生之聲請等語。
二、抗告意旨略以：抗告人業已補提資料，原裁定並非合法，爰
    依法提起抗告等語。
三、按裁定經宣示後，為該裁定之法院、審判長、受命法官或受
    託法官受其羈束；不宣示者，經公告或送達後受其羈束。但
    關於指揮訴訟或別有規定者，不在此限，民事訴訟法第238
    條規定明確。次按關於更生或清算之程式，除消費者債務清
    理條例別有規定外，準用民事訴訟法之規定，同條例第15條
    亦有明文。另駁回更生聲請之裁定，屬終結更生程序之裁定
    ，且不經言詞辯論，依民事訴訟法第235 條後段之規定，應
    經公告。
四、經查：抗告人聲請更生，經原審於98年2 月17日當庭裁定命
    抗告人於5 日內補正前述事項，並經抗告人簽名確認，已生
    其效力，嗣原審於98年3 月17日以抗告人未依限補正為由，
    裁定駁回抗告人更生之聲請，該裁定業於98年3 月17日公告
    ，且於98年3 月27日送達抗告人，有公告證書及送達證書附
    於原審卷可稽，準此，原駁回裁定於98年3 月17日公告後即
    生羈束之效力，然抗告人遲至98年3 月30日始補正相關資料
    並提起抗告，有本院收狀章可憑，顯已逾前開補正期限，是
    原審以抗告人逾期未予補正為由駁回其更生聲請，並無違誤
    ，抗告人指摘原裁定不當，求予廢棄，為無理由，應予駁回
    。
五、據上論結，本件抗告為無理由，依消費者債務清理條例第15
    條，民事訴訟法第495 條之1 第1 項、第449 條第1 項、第
    95條、第78條，裁定如主文。
中    華    民    國    98    年    4     月    29    日
                  民事庭審判長法  官  詹 駿 鴻
                              法  官  黃 怡 玲
                              法  官  張 文 毓
以上正本係照原本作成。
本裁定不得再抗告。
                              書記官  張 宏 賓
中    華    民    國    98    年    4     月    29    日


司法院資訊處製作；財團法人民間司法改革基金會備份。
